hr-HR: Kompatibilna nazivna težina osovine: 000 lb; 000 – 2; 000 – 3; 000 – 4; 1; 10; 12; 2; 200 – 6; 3; 4; 400 lb; 5; 500 lb; 6; 7; 8; Ostalo
pt-BR: Classificação de peso de eixo compatível: 000 lb; 000–2; 000–3; 000–4; 1; 10; 12; 2; 200–6; 3; 4; 400 lb; 5; 500 lb; 6; 7; 8; Outro
pt-PT: Classificação de peso por eixo compatível: 000 lb; 000–2; 000–3; 000–4; 1; 10; 12; 2; 200–6; 3; 4; 400 lb; 5; 500 lb; 6; 7; 8; Outro
zh-TW: 相容軸重額定值: 000 磅; 000–2; 000–3; 000–4; 1; 10; 12; 2; 200–6; 3; 4; 400 磅; 5; 500 磅; 6; 7; 8; 其他
sk-SK: Povolené zaťaženie nápravy: 000 lb; 000–2; 000–3; 000–4; 1; 10; 12; 2; 200–6; 3; 4; 400 lb; 5; 500 lb; 6; 7; 8; Iné
ro-RO: Clasificare greutate pe axă compatibilă: 000 lb; 000–2; 000–3; 000–4; 1; 10; 12; 2; 200–6; 3; 4; 400 lb; 5; 500 lb; 6; 7; 8; Altele
it: Portata massima dell'asse compatibile: 000 lb; 000–2; 000–3; 000–4; 1; 10; 12; 2; 200–6; 3; 4; 400 lb; 5; 500 lb; 6; 7; 8; Altro
es: Capacidad de carga del eje compatible: 000 lb; 000–2; 000–3; 000–4; 1; 10; 12; 2; 200–6; 3; 4; 400 lb; 5; 500 lb; 6; 7; 8; Otro
hu: Kompatibilis tengelyterhelési besorolás: 000 lb; 000–2; 000–3; 000–4; 1; 10; 12; 2; 200–6; 3; 4; 400 lb; 5; 500 lb; 6; 7; 8; Egyéb
ja: 互換性のある軸荷重定格: 000ポンド; 000〜2; 000〜3; 000〜4; 1; 10; 12; 2; 200〜6; 3; 4; 400ポンド; 5; 500ポンド; 6; 7; 8; その他
fi: Yhteensopiva akselipainoluokitus: 000 lb; 000–2; 000–3; 000–4; 1; 10; 12; 2; 200–6; 3; 4; 400 lb; 5; 500 lb; 6; 7; 8; Muu
nb: Kompatibel akselvektklassifisering: 000 lb; 000–2; 000–3; 000–4; 1; 10; 12; 2; 200–6; 3; 4; 400 lb; 5; 500 lb; 6; 7; 8; Annet
ru: Совместимая нагрузка на ось: 000 фунтов; 000–2; 000–3; 000–4; 1; 10; 12; 2; 200–6; 3; 4; 400 фунтов; 5; 500 фунтов; 6; 7; 8; Другое
ko: 호환되는 축중량 등급: 000lb; 000~2; 000~3; 000~4; 1; 10; 12; 2; 200~6; 3; 4; 400lb; 5; 500lb; 6; 7; 8; 기타
lt-LT: Suderinama ašies svorio klasė: 000 svar.; 000–2; 000–3; 000–4; 1; 10; 12; 2; 200–6; 3; 4; 400 svar.; 5; 500 svar.; 6; 7; 8; Kita
th: พิกัดน้ำหนักเพลาที่ใช้งานร่วมกันได้: 000 ปอนด์; 000–2; 000–3; 000–4; 1; 10; 12; 2; 200–6; 3; 4; 400 ปอนด์; 5; 500 ปอนด์; 6; 7; 8; อื่นๆ
bg-BG: Съвместим товароносимостен рейтинг на оста: 000 lb; 000 – 2; 000 – 3; 000 – 4; 1; 10; 12; 2; 200 – 6; 3; 4; 400 lb; 5; 500 lb; 6; 7; 8; Друго
pl: Kompatybilna nośność osi: 000 lb; 000–2; 000–3; 000–4; 1; 10; 12; 2; 200–6; 3; 4; 400 lb; 5; 500 lb; 6; 7; 8; Inne
cs: Kompatibilní hmotnostní kategorie osy: 000 lb; 000–2; 000–3; 000–4; 1; 10; 12; 2; 200–6; 3; 4; 400 lb; 5; 500 lb; 6; 7; 8; Ostatní
sl-SI: Nazivna obremenitev združljive osi: 000 lb; 000–2; 000–3; 000–4; 1; 10; 12; 2; 200–6; 3; 4; 400 lb; 5; 500 lb; 6; 7; 8; Drugo
en: Compatible axle weight rating: 000 lb; 000–2; 000–3; 000–4; 1; 10; 12; 2; 200–6; 3; 4; 400 lb; 5; 500 lb; 6; 7; 8; Other
de: Kompatible Achslastklasse: 000 lb; 000–2; 000–3; 000–4; 1; 10; 12; 2; 200–6; 3; 4; 400 lb; 5; 500 lb; 6; 7; 8; Sonstige
el: Συμβατή ονομαστική ικανότητα φορτίου άξονα: 000 lb; 000–2; 000–3; 000–4; 1; 10; 12; 2; 200–6; 3; 4; 400 lb; 5; 500 lb; 6; 7; 8; Άλλο
da: Kompatibel akselvægtklassificering: 000 lb; 000-2; 000-3; 000-4; 1; 10; 12; 2; 200-6; 3; 4; 400 lb; 5; 500 lb; 6; 7; 8; Andet
nl: Compatibele as gewichtsklasse: 000 lb; 000–2; 000–3; 000–4; 1; 10; 12; 2; 200–6; 3; 4; 400 lb; 5; 500 lb; 6; 7; 8; Overige
vi: Tải trọng trục tương thích: 000 lb; 000–2; 000–3; 000–4; 1; 10; 12; 2; 200–6; 3; 4; 400 lb; 5; 500 lb; 6; 7; 8; Khác
fr: Charge nominale par essieu compatible: 000 lb; 000–2; 000–3; 000–4; 1; 10; 12; 2; 200–6; 3; 4; 400 lb; 5; 500 lb; 6; 7; 8; Autre
zh-CN: 适配轴额定载重: 000 磅; 000–2; 000–3; 000–4; 1; 10; 12; 2; 200–6; 3; 4; 400 磅; 5; 500 磅; 6; 7; 8; 其他
tr: Uyumlu aks ağırlığı derecesi: 000 lb; 000-2; 000-3; 000-4; 1; 10; 12; 2; 200-6; 3; 4; 400 lb; 5; 500 lb; 6; 7; 8; Diğer
sv: Kompatibel axelviktklassificering: 000 lb; 000–2; 000–3; 000–4; 1; 10; 12; 2; 200–6; 3; 4; 400 lb; 5; 500 lb; 6; 7; 8; Övrigt